【裁判字號】    97,交上訴,435
【裁判日期】    970515
【裁判案由】    公共危險等
【裁判全文】
臺灣高等法院臺南分院刑事判決        97年度交上訴字第435號
上  訴  人  臺灣臺南地方法院檢察署檢察官
被      告  甲○○
上列上訴人因被告公共危險等案件，不服臺灣臺南地方法院96年
度交訴字第172號中華民國97年3月18日第一審判決（起訴案號：
臺灣臺南地方法院檢察署96年度調偵字第779、784號），提起上
訴，本院判決如下：
    主  文
上訴駁回。
    理  由
一、上訴意旨略以：茲據被害人彭育智具狀請求上訴，略以被告
    肇事致告訴人受傷後，未停車查看救護及報警處理，即棄車
    逃離現場，犯後態度不佳。又未與告訴人和解，並多次辱罵
    告訴人，原判決僅論處被告應執行有期徒刑7月，顯然過輕
    ，因之請求檢察官上訴，經核尚非顯無理由。
二、按刑事訴訟法第三百六十一條、第三百六十七條規定，不服
    地方法院之第一審判決而上訴者，應提出上訴書狀，並敘述
    具體理由，為上訴必備之程式；其所提出之書狀未敘述上訴
    理由，或僅曾以言詞陳述上訴理由者，均應於上訴期間屆滿
    後二十日內補提理由書於第一審法院。第一審法院經形式審
    查，認逾期未補提上訴理由者，應定期間先命補正；逾期未
    補正者，為上訴不合法律上之程式，應以裁定駁回。倘已提
    出上訴理由，但所提非屬具體理由者，則由第二審法院以上
    訴不合法律上之程式，判決駁回。而所謂「具體理由」，必
    依據卷內既有訴訟資料或提出新事證，指摘或表明第一審判
    決有何採證認事、用法或量刑等足以影響判決本旨之不當或
    違法，而構成應予撤銷之具體事由，始克當之（例如：依憑
    證據法則具體指出所採證據何以不具證據能力，或依憑卷證
    資料，明確指出所為證據證明力之判斷如何違背經驗、論理
    法則）；倘僅泛言原判決認定事實錯誤、違背法令、量刑失
    之過重或輕縱，而未依上揭意旨指出具體事由，或形式上雖
    已指出具體事由，然該事由縱使屬實，亦不足以認為原判決
    有何不當或違法者（例如：對不具有調查必要性之證據，法
    院未依聲請調查亦未說明理由，或援用證據不當，但除去該
    證據仍應為同一事實之認定），皆難謂係具體理由，均應認
    其上訴為違背法律上之程式。
三、查本件被告前揭上訴理由並未就原審判決有何違法或不當之
    處為具體指摘，且原審判決以本件交通事故全因被告過失所
    致，過失情節實屬嚴重，肇事後復未協助救護、旋即逃逸，
    罔顧他人生命、身體，且犯後迄今未與告訴人達成和解，及
    告訴人所受之傷害，依檢察官之具體求刑1年2月，分別量處
    過失傷害人，處有期徒刑肆月，減為有期徒刑貳月；又駕駛
    動力交通工具肇事，致人傷而逃逸，累犯，處有期徒刑拾月
    ，減為有期徒刑伍月；應執行有期徒刑柒月。可認已就刑法
    第五十七條有關量刑事項已充分審酌。從而上訴人以據告訴
    人所稱被告肇事後棄車逃離現場，犯後態度不佳，又未與告
    訴人和解，並多次辱罵告訴人等由提起上訴，並非依據卷內
    既有訴訟資料或提出新事證，指摘或表明第一審判決有何採
    證認事、用法或量刑等足以影響判決本旨之不當或違法之具
    體事由（按上訴理由是否具體，係屬第二審審查之範圍，不
    在命補正之列，刑事訴訟法第三百六十一條修正立法理由參
    照）。按之上開規定，本件上訴顯屬違背法律上之程式，應
    由本院依同法第三百六十七條前段、第三百七十二條不經言
    詞辯論判決如主文。
中    華    民    國    97    年    5     月    15    日
                  刑事第三庭    審判長法  官    陳義仲
                                      法  官    蘇清水
                                      法  官    宋明蒼
以上正本證明與原本無異。
肇事逃逸部分如不服本判決，應於收受本判決後十日內向本院提
出上訴書狀。其未敘述上訴理由者並得於提起上訴後十日內向本
院補提理由書狀（均須按他造當事人之人數附繕本）「切勿逕送
上級法院」。
過失傷害部分不得上訴。
                                      書記官    翁心欣
中    華    民    國    97    年    5     月    15    日


司法院資訊處製作；財團法人民間司法改革基金會備份。
